# 其他综合收益 2021 版最新的 A+H 股列报问题

提问人：Bertrayal 时间：2022-03-12 17:09:58
请教陈版主，这个其他综合收益最新版列报的逻辑关系是如何呢（年初数是变动成为年末数的）？本年所得税前发生额是如何计算的呢？欢迎各位大神指教
企业微信截图_16470758631151.png
(78.98 KB, 下载次数: 1)
2022-3-12 17:06 上传
列报格式

回答人：chenyiwei
单纯从这张表来看，没有一目了然的运算关系。它其实包含两个运算关系：
1 、本年发生额：本年所得税前发生额-前期计入其他综合收益当期转入损益-前期计入其他综合收益当期转入留存收益-所得税费用=税后归属于母公司+税后归属于少数股东2 、年初余额+本年发生额中税后归属于母公司部分=期末余额。